---
title: "20190515_spotify"
author: "Pao"
date: "December 7, 2019"
output: html_document
editor_options: 
  chunk_output_type: console
---

```{r setup, include=FALSE}
knitr::opts_chunk$set(echo = TRUE)
```

## Leyendo los datos

```{r}
library(Rspotify)
library(tidyverse)

keys <- spotifyOAuth("DDM", "9f83453f70ae4de0987d18b4e682a785", "72a56e164b3f4da4bea05edaea9dc3bd")

paises_es <- c("Argentina", "Bolivia", "Chile", "Colombia", "Costa Rica",
               "Cuba","la Republica Dominicana", "Dominican Republic",
               "Ecuador", "El Salvador", "Equatorial Guinea", "España",
               "Guatemala", "Honduras", "México", "Nicaragua", "Panamá",
               "Paraguay", "Perú", "Puerto Rico", "Uruguay", "Venezuela")

user_playlists_1 <- getPlaylists("qn9el801z6l32l2whymqqs18p", token = keys)
user_playlists_2 <- getPlaylists("qn9el801z6l32l2whymqqs18p", 50, token = keys)
tops_50 <- rbind(user_playlists_1, user_playlists_2)
# encontré aparte el de venezuela que no estaba incluido
tops_50 <- rbind(tops_50, c("624oAiyjMdmpdJWIylharU", "El Top 50 de Venezuela", "suo2sbl91eeth3elwrfuq7qwn", 50))

paises <- purrr::map_chr(tops_50$name, ~ str_remove(.x, "El Top 50 de "))
# Lo de arriba no termina de ser una buena solución porque hay cosas como "El Top 50 del"

bool_es <- purrr::map_lgl(paises, ~ .x %in% paises_es)
tops_50_es <- tops_50[bool_es, ]

viralcharts_user = "qn9el801z6l32l2whymqqs18p"

canciones_tops50_es <- purrr::map(tops_50_es$id[-length(tops_50_es$id)],
                                  ~ getPlaylistSongs(user_id = viralcharts_user,
                                                     .x,
                                                     token = keys))
canciones_tops50_es[[18]] <- getPlaylistSongs(user_id = "suo2sbl91eeth3elwrfuq7qwn",
                                              "624oAiyjMdmpdJWIylharU",
                                              token = keys)

dataset_canciones = tibble()
for (i in 1:length(canciones_tops50_es)) {
  dataset_canciones = rbind(dataset_canciones, cbind(canciones_tops50_es[[i]],
                                                     top = as.character(tops_50_es$name)[i],
                                                     numero = 1:nrow(canciones_tops50_es[[i]])))
}
features_canciones = tibble()
for (j in 1:nrow(dataset_canciones)) {
  print(j)
  features_canciones = rbind(features_canciones,
                             getFeatures(dataset_canciones$id[j], keys))
}
dataset_spotify = cbind(dataset_canciones, features_canciones)

fechas = purrr::map(unique(dataset_spotify$album_id), ~getAlbumInfo(.x, keys)[1, 6])
album_fechas =  tibble(album_id = unique(dataset_spotify$album_id),
                       fecha = as.character(unlist(fechas)))
dataset_spotify = dataset_spotify[, -2] %>%
  left_join(album_fechas, by = "album_id")

dataset_spotify = dataset_spotify %>%
  select(-id, -artist_id, - album_id, -uri, -analysis_url)

nombres_columnas = c("cancion", "popularidad", "artista", "artista_completo",
                     "album", "top_pais", "puesto", "bailabilidad", "energia",
                     "nota_musical", "volumen", "modo", "hablado", "acustico",
                     "instrumental","en_vivo", "positividad", "tempo",
                     "duracion", "tiempo_compas", "fecha")
colnames(dataset_spotify) <- nombres_columnas
```

Un par de años después, tengo el enviroment lleno de objetos que no se que son...

De acuerdo al diccionario hay algunas variables que tendrían que ver con que tan alegre es la canción. Creo que puede ser interesante ver si tienen alguna relación con el puesto y hasta capaz me animo a modelar algo.

Parece que las canciones se repiten porque están en más de un top. 

```{r}
dataset_spotify %>% 
  count(cancion) %>% 
  filter(n > 1)
```
No parece que la cantidad de palabras o el "hablado" influya en el puesto. La mayoría de las canciones tiene menos de 0.15 y hay un par de extremos en 0.5.

Pasa algo parecido con la "bailabilidad", aunque es interesante ver que casi todas las canciones más populares son bailables. Hay pocas con bailabilidad por debajo de 0.6 y tienen a estar en puestos más bajos. "Energía" es muy similar a "bailabilidad" me las juego que están super correlacionadas. Parece que no...




```{r}
caracteristicas <- c("bailabilidad",
                        "energia",
                        "volumen",
                        "hablado",
                        "acustico",
                        "instrumental",
                        "en_vivo",
                        "positividad",
                        "tempo",
                        "duracion")

dataset_spotify %>% 
  pivot_longer(cols = caracteristicas, names_to = "variables", values_to = "valores") %>% 
  ggplot(aes(valores, puesto)) +
  geom_point() +
  facet_wrap(~variables, scales = "free_x")

dataset_spotify %>% 
  ggplot(aes(energia, bailabilidad)) +
  geom_point() +
  geom_smooth()
```

```{r}
formula <- paste0("puesto ~ ", paste0(c("acustico", "positividad", "duracion"), collapse = " + "))

model <- dataset_spotify %>% 
  lm(formula, data = .)

summary(model)
```

Bueno, lo del modelo se fue a la miercole. 

Hay 18 paises en la base de datos y ya que que algunas canciones se repiten en cada país, me pregunto cuales se las las canciones más populares en más paises. 

```{r}
dataset_spotify %>% 
  count(top_pais)

dataset_spotify %>% 
  count(cancion) %>% 
  arrange(desc(n))

mas_populares <- dataset_spotify %>% 
  mutate(pais = str_remove(top_pais, pattern = "El Top 50 de ")) %>% 
  mutate(cancion = fct_lump(cancion, 20)) 
  
mas_populares %>% 
  filter(cancion != "Other") %>% 
  mutate(cancion = fct_reorder(cancion, puesto, min)) %>% 
  ggplot(aes(puesto, cancion)) +
  geom_point(aes(color = pais)) +
  scale_color_viridis_d()

```

Todo muy lindo, me pregunto si habrá alguna manera de medir la popularidad pero en toda latinoamenrica. Capaz un simple promedio es suficiente, aunque también hay que tener en cuenta en cuantos paises está en el Top 50

Bueno, parece que las canciones en puestos más altos son populares en muchos paises. Hay algunas excepciones pero a medida que el puesto es más bajo también disminuye la cantidad de paises donde está presente.

```{r}
dataset_spotify %>% 
  group_by(cancion) %>% 
  summarise(puesto_promedio = mean(puesto),
            count = n()) %>% 
  mutate(cancion =  fct_reorder(cancion, puesto_promedio, min)) %>% 
  filter(count > 9) %>% 
  ggplot(aes(puesto_promedio, cancion)) +
  geom_point(aes(color = factor(count))) +
  scale_color_viridis_d(option = "C")
```

